臺灣臺南地方法院民事判決
108年度訴字第1657號
原      告
即反訴被告  雅迪斯有限公司  

法定代理人  王莨毅
訴訟代理人  王壽祿
            李孟仁律師  
被      告
即反訴原告  隆達光學有限公司  

法定代理人  蘇有義
訴訟代理人  謝凱傑律師
            楊勝文律師
            許哲嘉律師
上列當事人間請求給付貨款事件，經本院於民國111年10月5日言
詞辯論終結，判決如下︰
　　主　文
原告之訴及假執行之聲請均駁回。
訴訟費用由原告負擔。
反訴被告應給付反訴原告新臺幣貳拾陸萬元，及自民國一○九年
七月二十九日起至清償日止，按週年利率百分之五計算之利息。
反訴費用由反訴被告負擔。
本判決第三項得假執行；但反訴被告如以新臺幣貳拾陸萬元為反
訴原告預供擔保，得免為假執行。
    事實及理由
甲、程序部分：
　  按被告於言詞辯論終結前，得在本訴繫屬之法院，對於原告
    及就訴訟標的必須合一確定之人提起反訴；反訴之標的，如
    專屬他法院管轄，或與本訴之標的及其防禦方法不相牽連者
    ，不得提起；反訴，非與本訴得行同種之訴訟程序者，不得
    提起，民事訴訟法第259條、第260條第1、2項分別定有明文
    。又該條項所稱之「相牽連」者，係指反訴之標的與本訴之
    標的間，或反訴之標的與防禦方法間，兩者在法律上或事實
    上關係密切，審判資料有共通性或牽連性者而言。舉凡本訴
    標的法律關係或作為防禦方法所主張之法律關係，與反訴標
    的之法律關係同一，或當事人兩造所主張之權利，由同一法
    律關係發生，或本訴標的之法律關係發生之原因，與反訴標
    的之法律關係發生之原因，其主要部分相同，均可認為兩者
    間有牽連關係。查，原告依兩造間於民國107年11月19日所
    簽訂之AT-200T觸控式塑膠射出機台（下稱系爭機器）買賣
    契約（下稱系爭買賣契約）向被告請求給付貨款，被告則抗
    辯原告依系爭買賣契約所交付之系爭機器具有瑕疵，被告亦
    向原告表達退回系爭機器，故兩造間之買賣契約業經被告解
    除契約，並據此提起反訴請求返還已受領之價金（見本院卷
    一第211頁），經核反訴與本訴均係基於兩造間就系爭買賣
    契約所生之爭執，且二者訴訟標的法律關係與防禦方法之間
    有牽連關係，審判資料共通，合於上揭法律規定，應予准許
    。
乙、實體部分：
壹、本訴部分：
　一、原告起訴主張：被告於107年11月19日向原告訂製系爭機
      器，交易金額共計新臺幣（下同）136萬元（未稅），約
      定付款方式係簽約時交付訂金26萬元（未稅），餘款含稅
      金共計116萬8,000元則於交貨前以現金或分22期支票支付
      完畢。嗣系爭機器業經被告於108年3月15日受領完畢，詎
      被告迄今尚未給付餘款，經原告發函催告，仍未獲付款。
      為此，爰依買賣關係請求被告給付價金尾款等語。並聲明
      ：㈠被告應給付原告116萬8,000元，及自本起訴狀繕本送
      達翌日起至清償日止，按週年利率5％計算之利息。㈡願供
      擔保聲請准予假執行。
　二、被告答辯則以：被告於107年11月19日透過訴外人即為原
      告銷售機器之業務員林明暘介紹向原告購買系爭機器，購
      買前已明確告知原告系爭機器須符合製作眼鏡鏡片之需求
      與標準，並約定系爭買賣契約交易金額及付款方式如原告
      起訴主張，系爭機器於108年3月15日送達至被告所在地，
      被告隨即為系爭機器水、電、機油等前置作業，並於同年
      月25日開機並加裝模具測試，即發現系爭機器之原料桶未
      能順利供給原料、成型推進器之螺旋桿因壓力問題致推進
      不順、伺服器馬達無法達到瞬間馬力且持續受壓不足，上
      開情況導致電腦程式異常等諸多瑕疵，更直接造成系爭機
      器所製作之鏡片有霧化摺紋之現象及成品密度不足之狀況
      ，系爭機器所製作之鏡片無法達成被告製作鏡片之需求與
      標準，甚至比於原告先前與被告買賣之105T機型（下稱機
      器2）準度還差，益徵系爭機器具瑕疵之事實。次日被告
      隨即向原告通知上開瑕疵情形，原告雖於發現瑕疵之初至
      108年5月9日間陸續派員至被告廠區修補系爭瑕疵，然始
      終無法完全修補系爭瑕疵，是系爭機器達到兩造當初約定
      之需求與標準，原告之給付不合債務之本旨。被告遂於10
      8年5月10日口頭告知原告系爭機器無法達成被告預期，將
      導致被告損失慘重，並強烈要求退還系爭機器。且被告已
      先給付部份價金，僅因原告提供之系爭機器所製作之成品
      無法達到客戶要求之品質而拒絕給付剩餘價金，未據原告
      改善前，被告自得依民法第264條規定行使同時履行抗辯
      權。並聲明：㈠原告之訴駁回。㈡如受不利判決，請准供擔
      保免為假執行。
　三、不爭執事項：
  　㈠被告於107年11月19日向原告訂製系爭機器1台，交易金額
      共計136萬元（未稅），約定付款方式系簽約時交付訂金2
      6萬元（未稅），餘款含稅金共計116萬8,000元【計算式
      ：110萬＋6萬8,000（5％稅金）＝116萬8,000元】則於交貨
      前以現金或分22期支票支付完畢。
　  ㈡原告於108年3月15日交付系爭機器，系爭機器經被告至於
      告公司驗收無誤後，當場受領完畢；被告自行委託貨運車
      至原告公司將系爭機器載回被告廠房。
  　㈢被告迄今尚未給付系爭買賣契約之餘款116萬8,000元。
　四、爭執事項：
　  ㈠原告主張依買賣契約關係請求被告給付116萬8,000元有無
　　  理由？
  　㈡被告主張依民法第264條行使同時履行抗辯權有無理由？
　  ㈢反訴原告請求返還訂金有無理由？
　五、本院得心證之理由：
　  ㈠系爭機器具有瑕疵：
  　⒈按物之出賣人對於買受人，應擔保其物依第373條之規定危
      險移轉於買受人時無滅失或減少其價值之瑕疵，亦無滅失
      或減少其通常效用或契約預定效用之瑕疵，民法第354條
      第1項本文定有明文。次按所謂物之瑕疵係指存在於物之
      缺點而言。凡依通常交易觀念，或依當事人之決定，認為
      物應具備之價值、效用或品質而不具備者，即為物有瑕疵
      ，且不以物質上應具備者為限。若出賣之特定物所含數量
      缺少，足使物之價值、效用或品質有欠缺者，亦屬之（最
      高法院73年度台上字第1173號判決參照）。
　  ⒉原告主張已依照系爭買賣契約將系爭機器交付被告，兩造
      並無就系爭機器須符合製作眼鏡鏡片之需求與標準為約定
      ，且被告無法製作合乎標準之鏡片亦係因被告自身操作、
      技術問題等語。惟查：系爭機器製造鏡片效果經本院於10
      9年2月10日現場勘驗結果略以：「七、被告於加料機加料
      後，推動加料機，參數畫面如附件5-1，被告表示參數畫
      面又亂掉了，被告按記憶鍵畫面如畫面如附件5-2(1)、(2
      )，被告按加料鍵，畫面如5-3，被告啟動機器2的記憶鍵
      ，畫面如附件5-4，按讀出鍵，顯示畫面如5-5。八、被告
      以手動方式將參數測定如附件6-1（調壓力），再啟動加
      料鍵後，確認背壓表開始跳動如附件6-2，原告表示被壓
      板會跳動是因為參數有調數字，被告表示參數調整為0，
      背壓表仍有些微跳動。九、被告啟動關模鍵後，警示燈亮
      起，顯示機械手未開啟，經關閉機械手後，開始操作，被
      告調整參數如附件7-1，並啟動座進、座退鍵，再次開模
      、關模鍵，漸進將螺旋桿對準模具，再次調整座進速度，
      參數如7-2、7-3，並將模式改為半自動，產出第1支成品
      如附件7-4(1)、(2)，被告表示因上方有油為不良品。十
      、法官請被告設定一個較能接受的參數值（如附件8-1）
      ，請原告進行記憶儲存，畫面如附件8-2(1)(2)，再手動
      調整壓力參數至140，再叫出剛剛的記憶體參數仍為8-2(1
      )。」（見本院卷一第99-101頁），顯見系爭機器所產出
      之鏡片有霧化，或有油漬產生之瑕疵（見本院卷一第118
      、119頁），而於系爭機器輸入參數於被告推動加料機後
      亦出現錯亂之情形，並未如同被告前向原告購買之機器2
      有較穩定之數值，進而導致鏡片成品品質不穩定。復經本
      院囑託臺灣省機械技師公會鑑定，依現場履勘及先由機器
      2製出成品即對照組，以對照組相同之參數（溫度、壓力
      、時間等）於系爭機器製作成品即標的組之方式實施鑑定
      ，鑑定結果略以： 「⑴(標的組鏡片)局部條紋狀痕跡。⑵
      原因為輸入正確參數至系爭機器，但系爭機器無法輸出正
      確參數性能。⑶無法修復。」等語（見本院卷一第329頁）
      ，鑑定過程係經原告先對系爭機器進行保養調校，並經兩
      造確認對照組產出之鏡片為良品，標的組產出之鏡片確有
      不同程度之條紋狀痕跡，鑑定意見亦明確指出系爭機器無
      法輸出正確參數之性能，進而無法產出無瑕疵之鏡片，且
      實施之鑑定方法亦係經兩造與鑑定人協商，兩造未就實施
      之鑑定方法提出意見，鑑定結果應堪採信。是以，經本院
      現場勘驗系爭機器之結果及本院囑託鑑定之意見，堪認系
      爭機器縱被告輸入正確參數，仍可能因系爭機器本身之問
      題而無法輸出正確參數之性能，導致製作之鏡片出現瑕疵
      。並斟酌透明鏡片係供使用人透過鏡片觀覽視野，自須透
      明無暇，而系爭機器產出之鏡片卻有上開霧化、出油之情
      形，客觀上自不符合一般鏡片應有之功能，被告抗辯原告
      交付之系爭機器具有瑕疵，不合兩造約定債之本旨等語，
      即堪憑採。
　　⒊原告雖主張系爭機器依被告要求使用日本製馬達而較靈敏
      ，無法適用機器2之參數，係因被告本身技術問題無法生
      產良好鏡片等語，惟被告此前曾向原告購買機器2，亦係
      生產鏡片用，機器2之鏡片產出亦須經由於機器上之電腦
      設備輸入參數之程序，已如前述，則原告製作之機器須配
      合參數設定來產生鏡片，當為原告所明知，亦為系爭機器
      本身應具備之性能，自不得以被告設定參數技術不足等語
      主張免責。且原告復未提出證據證明，係因被告特別要求
      使用日本製馬達而導致系爭機器效能無法如被告預期，致
      不能產出良好之鏡片，本院自難為有利原告之判斷，故原
      告此部分主張洵無足採。
  　⒋原告雖稱兩造並未就系爭機器性能約定標準，惟依證人林
      明暘證述：被告有向原告表明系爭機器要符合可以做出鏡
      片的規格，原告亦有表示可以做出符合被告標準等語（見
      本院卷二第66頁），而原告於審理中自承：知悉被告訂購
      系爭機器係為製作工業用鏡片等語（見本院卷二第129頁
      ）。衡以兩造間此前即有就製作鏡片之機器為交易之紀錄
      ，系爭機器之買賣並非兩造間初次買賣，此前交易之機器
      於輸入參數後皆能正確輸出性能，被告遂向原告再訂購系
      爭機器，原告得明確認知被告對於製作鏡片機器性能之要
      求，係為產出良好之鏡片，況系爭機器於輸入正確參數後
      應輸出相對應之效能，應屬合理期待系爭機器通常之品質
      ，堪認兩造間對於系爭機器應具有之性能有達成合意，原
      告此部分主張，亦不可採。
　  ㈡被告主張依民法第264條行使同時履行抗辯權有理由：
　　⒈按物之出賣人就其交付之買賣標的物，有應負擔保責任之
      瑕疵，其瑕疵係於契約成立後始發生者，出賣人除負物之
      瑕疵擔保責任外，同時構成不完全給付之債務不履行責任
      。買受人如請求補正瑕疵，在出賣人補正前，非不得行使
      同時履行抗辯權。此於種類之債，在特定時即存有瑕疵者
      ，買受人當然亦得請求補正或賠償損害，並有民法第264
      條關於同時履行抗辯權規定之適用。苟出賣人應負擔保責
      任之瑕疵於契約成立後（交付前）始發生者，買受人如請
      求補正瑕疵，在出賣人補正前，買受人既非不得行使同時
      履行抗辯，則該瑕疵倘係於契約成立時，即已存在，尤無
      買受人不得行使同時履行抗辯權之理（最高法院98年度台
      上字第1691號判決意旨參照）。
　　⒉原告主張已交付系爭機器，被告迄今未給付尾款之事實，
      業據原告提出系爭買賣契約影本、台南地方法院存證號碼
      000989號存證信函、系爭機器位於被告廠房之照片（本院
      卷ㄧ第17-21頁、第45頁），且為被告所不爭執，堪信為真
      實。惟被告則抗辯，系爭機器具有系爭瑕疵，未據原告改
      善前，不願給付餘款等語。經查，系爭機器具有系爭瑕疵
      已如前述，則依被告提出之台南地方法院存證號碼001091
      號存證信函記載：「台端所交付之系爭機器，有以下之瑕
      疵：、眼鏡的成品無法達成客戶之目標，有霧化摺紋之
      狀況及成品密度不足之情事…茲因台端交付之系爭機器存
      有上開瑕疵，本公司即得主張同時履行抗辯權，於台端未
      修復系爭機器或另行交付無瑕疵之物前拒絕給付餘款。」
      （見本院卷一第235-243頁），復依證人林明暘中證述：
      機器要到被告廠裡才可以測試，機器來後一個禮拜開始試
      ，試的過程就一直有冷料，有通知原告來改善，原告嘗試
      修理了很多次一直沒有改善等語，且原告亦於審理自承：
      系爭機器交付後，被告有通知原告協助有補，原告都有去
      幫忙調整問題，但（鏡片）還是做不出來等語（見本院卷
      二第62-63頁、第129頁）。顯見被告於107年11月19日向
      原告訂購系爭機器，原告並於108年3月15日交付系爭機器
      予被告，被告於開機測試後發現系爭瑕疵，確有通知原告
      前來修補系爭瑕疵，且原告雖有配合調整，惟系爭瑕疵至
      今並未修補完成，則依其開判決意旨，於系爭瑕疵修補完
      成前，被告應得行使同時履行抗辯權，於原告修補瑕疵完
      成或交付無瑕疵之物前拒絕給付買賣價金之尾款。
　六、綜上，兩造間雖有系爭買賣契約存在，惟系爭機器存有瑕
      疵，原告修補瑕疵完成或另交付無瑕疵之物前，被告應得
      主張同時履行之抗辯，故原告依據系爭買賣契約請求被告
      給付買賣價金116萬8,000元，為無理由，不應准許。又原
      告之訴既經駁回，其假執行之聲請亦失所附麗，應併予駁
      回。
貳、反訴部分：
  一、反訴原告起訴主張：反訴原告已先給付反訴被告系爭買賣
      契約約定之訂金26萬元，並於108年3月15日受領系爭機器
      ，惟於同年月25日開機測試後發現系爭機器有系爭瑕疵，
      經反訴原告通知反訴被告後，反訴被告派員陸續修補系爭
      瑕疵，惟始終無法使系爭機器達到兩造約定之需求及品質
      ，反訴原告遂於108年5月10日向反訴被告表示系爭機器之
      瑕疵造成鏡片不良率過高、所產生之鏡片未能符合兩造合
      意之品質，反訴被告之給付不合債之本旨，要求退還系爭
      機器予反訴被告。爰依民法第354、359條、第259條第2款
      之規定解除系爭買賣契約，並請求返還簽約時交付之訂金
      26萬元等語。並聲明：㈠反訴被告應返還反訴原告26萬元
      ，暨自本起訴狀繕本送達翌日起至清償日止，按週年利率
      5％計算之利息。㈡願供擔保請准宣告假執行。
  二、反訴被告答辯則以：反訴原告未於購買系爭機器前告知反
      訴被告「系爭機器須符合製作眼鏡鏡片之需求與標準」，
      且因反訴原告製作眼鏡之規格種類眾多，兩造事實上亦無
      從就尚不可知且不特定之機器用途預先為約定。又本件反
      訴被告於108年7月29日發函催告反訴原告給付剩餘價金後
      ，反訴原告於108年8月20日函覆：「系爭機器有瑕疵，要
      求反訴被告修復，倘無法修復，將依法主張解除契約。」
      反訴被告遂於108年8月28日函覆：「系爭機器並無瑕疵，
      但願配合協助測試及數據調整，並請反訴原告發函告知測
      驗日期及時間」，其後即未再接獲反訴原告來函告知測試
      時間或給付餘款。反訴被告並於108年10月14日提起本件
      訴訟，而反訴原告遲至109年7月22日方提起訴訟主張解除
      契約，依民法第356條、第365條規定反訴原告之解除權已
      逾6個月而消滅。反訴原告亦未於108年5月10有告知反訴
      被告要退回系爭機器之情事，縱使告知也未經反訴被告同
      意，且系爭機器亦無反訴原告所主張之瑕疵，是反訴原告
      主張解除系爭買賣契約並退還訂金應無理由等語。並聲明
      ：㈠反訴原告之訴駁回。㈡如受不利判決，反訴被告願供擔
      保請准免予假執行。
　三、本院得心證之理由：
　  ㈠系爭買賣契約已解除：
　  ⒈按買賣因物有瑕疵，而出賣人依前5條之規定，應負擔保之
      責者，買受人得解除其契約或請求減少其價金。但依情形
      ，解除契約顯失公平者，買受人僅得請求減少價金，民法
      第359條定有明文。次按契約解除權之行使，係當事人之
      一方行使約定解除權或法定解除權，使契約自始歸於無效
      ，屬單獨行為，其發生效力與否，端視有無約定或法定解
      除原因之存在，既無待他方當事人之承諾，更不因他方當
      事人之不反對而成為合意解除。又依買賣因物有瑕疵，而
      出賣人應負擔保之責者，除有顯失公平之情形外，買受人
      得解除契約，民法第359條規定甚明。買受人此項解除權
      ，為特殊的法定解除權，無待於催告出賣人先行修補瑕疵
      ，即得行使（最高法院95年度台上字第2192號判決意旨參
      照）。
　  ⒉反訴原告主張購買系爭機器前有確實告知反訴被告系爭機
      器須符合製作眼鏡鏡片之需求與標準，而測試後發現系爭
      機器因具有瑕疵，經通知反訴被告修補，惟反訴被告始終
      未能完成修補等事實，已經本院審酌證人林明暘證詞、反
      訴被告之陳述及兩造交易經驗等情事，認定可採，已如前
      述，反訴原告此部分主張堪信為真實。
  　⒊反訴原告又主張於系爭機器交付後的三個禮拜至一個月間
      已口頭告知反訴被告，強烈要求退還機器，並向反訴被告
      解除系爭買賣契約等情，業據證人林明暘證稱：伊係業務
      幫原告賣機器，（系爭機器）修理很多次一直沒有改善，
      反訴原告有請反訴被告拖回去修理，反訴被告說不要，要
      在現場用，用不好，反訴原告說要退還機器，訂金要還給
      反訴原告，反訴原告有說一、兩次要解除契約，大概測試
      完有兩個禮拜，這段時間都有在試，但都沒有很好的結果
      等語（見本院卷二第63-64頁），顯見系爭機器存在瑕疵
      ，而致反訴原告無法生產合乎水準之鏡片，且經反訴被告
      歷次調整，系爭機器瑕疵問題仍持續存在，反訴原告遂向
      反訴被告提出解除契約，退還機器並返還訂金之請求，並
      為證人林明暘所見聞，而證人林明暘亦係為反訴被告銷售
      機器之業務員，無使反訴被告處於不利地位之理由，其證
      詞當可採信。據此，足認反訴原告確於通知反訴被告修補
      未果後，即向反訴被告表達解除契約之意思表示，反訴原
      告主張其於通知反訴原告修補瑕疵後三個禮拜至一個月間
      已向反訴被告主張解除契約之情事，堪信為真實。
　　⒋反訴被告雖抗辯反訴原告係於108年8月20日以存證信函通
      知反訴被告應修補系爭機器之瑕疵，否則將解除契約，並
      遲至109年7月22日方提起訴訟主張解除契約，反訴原告之
      解除權已逾6個月而消滅等語。惟查，反訴原告已於108年
      5月10日口頭告知反訴被告解除契約，已如前述，則依前
      開判決意旨，反訴原告依民法第359條即具有法定解除權
      ，為形成權之一種，其向反訴被告為解除契約之意思表示
      後，即生效力，不待反訴被告承諾或反對，系爭買賣契約
      自始歸於無效，不因後續反訴原告再以存證信函催告反訴
      被告而有所影響，反訴被告抗辯反訴原告係於本件訴訟提
      起時才主張解除契約，自難憑採。
  　⒌又系爭機器之瑕疵，依據本院囑託臺灣省機械技師公會之
      鑑定意見認為：系爭機器已經反訴被告多次到廠維修調整
      ，再經鑑定前之保養調校，與使用良好之參數，均無法得
      到好的成品及良率，判定系爭機器無法修復等語（見本院
      卷一第333頁），且兩造間確有約定系爭機器應具備製作
      良好鏡片之效能，已如前述，則系爭機器因未能輸出正確
      參數之性能，而迄今未能製作出符合標準之鏡片，且該瑕
      疵經反訴被告再三調整，仍未改善，並經鑑定意見認為該
      瑕疵無從修補，反訴原告主張其訂定系爭買賣契約之契約
      目的不能達成，影響反訴原告業務之進行，反訴原告無從
      使用系爭機器等語，即堪憑採。並審酌反訴被告於解除契
      約，取回系爭機器，應得再利用，是認反訴原告主張解除
      契約並無民法第359條但書顯失公平之情。
  　⒍綜上所述，反訴原告已於通知反訴被告修補瑕疵後三個禮
      拜至一個月間已向反訴被告主張解除契約，且解除系爭買
      賣契約並無顯失公平之情形，反訴原告主張解除與反訴被
      告之系爭買賣契約，於法有據，為有理由。
　  ㈡反訴被告應返26萬元之訂金予反訴原告：
　  ⒈按契約解除時，當事人雙方回復原狀之義務，除法律另有
      規定或契約另有訂定外，依左列之規定：二、受領之給付
      為金錢者，應附加自受領時起之利息償還之，民法第259
      條第1項第2款定有明文。又遲延之債務，以支付金錢為標
      的者，債權人得請求依法定利率計算之遲延利息；但約定
      利率較高者，仍從其約定利率；應付利息之債務，其利率
      未經約定，亦無法律可據者，週年利率為百分之5，亦為
      同法第203條所明定。
　  ⒉反訴原告已給付系爭買賣契約26萬元訂金予反訴被告，為
      兩造所不爭執之事實，則兩造間之系爭買賣契約既已解除
      ，則依據前開規定，兩造自負有回復原狀之義務，則反訴
      原告請求反訴被告返還26萬元之訂金及自起訴狀繕本送達
      被告之翌日即109年7月29日起（送達證書見本院卷一第21
      5頁)，按年利率5％計算之利息，即於法有據。
  四、綜上所述，兩造間之系爭買賣契約已經解除，反訴被告自
      對反訴原告負有回復原狀之義務。從而，反訴原告依民法
      第354、359條、第259條第2款之規定解除系爭買賣契約，
      並請求返還簽約時交付之訂金26萬元及自109年7月29日起
      至清償日止，按週年利率5％計算之利息為有理由，應予准
      許。
  五、又本判決所命反訴被告給付之金額未逾50萬元，應依民事
      訴訟法第389條第1項第5款規定，依職權宣告假執行。而
      反訴被告陳明願供擔保請准宣告免為假執行，經核尚無不
      合，爰依同法第392條第2項規定，酌定相當擔保金額准許
      之。
參、本件事證已臻明確，兩造其餘攻擊、防禦方法及所為之立證
    ，經核與判決之結果不生影響，毋庸逐一論述，併予敘明。
肆、本訴及反訴訴訟費用負擔之依據：民事訴訟法第78條
中　　華　　民　　國　 111　　年　　10 　　月　　27 　日
　　　　　　　　　民事第五庭　法  官　李杭倫
以上正本係照原本作成。
如不服本判決，應於送達後20日內，向本院提出上訴狀並表明上
訴理由，如於本判決宣示後送達前提起上訴者，應於判決送達後
20日內補提上訴理由書（須附繕本）。如委任律師提起上訴者，
應一併繳納上訴裁判費。　　　　　　　　　
中　　華　　民　　國　 111　　年　　10 　　月　　27 　日
                              書記官  黃怡惠